Aniuska Maita Aparicio

Web Developer

PERFIL PROFESIONAL

Ingeniera de Sistemas con más de 8 años de experiencia en desarrollo web y APIs, especializada en el diseño, implementación y mantenimiento de soluciones digitales eficientes. Apasionada por la optimización de procesos y la mejora del rendimiento en aplicaciones web. Amplia experiencia en programación con PHP (Back-End), Symfony (2,3,4,5), Lumen y Node.js. Con gran capacidad de adaptación, trabajo en equipo y resolución de problemas, siempre en busca de nuevos conocimientos y tendencias tecnológicas.

CONTACTO

Email: ani.m.aparicio@gmail.com Dirección: Capital Federal, Argentina

LinkedIn: linkedin.com/in/aniuska-maita-aparicio

EXPERIENCIA PROFESIONAL

Provincia Net | (Enero 2022 - Actualidad)

Desarrolladora Web PHP (Laravel)

- Desarrollo y mantenimiento de páginas web.
- Desarrollo de API REST.
- Creación de aplicaciones web.

Solution Box S.R.L. (Julio 2019 - Diciembre 2021)

Desarrolladora Web (Symfony y NODEJs)

- Desarrollo y mantenimiento de páginas web.
- Pruebas de servicios web.
- Gestión de Trello y Jira.

Datatela S.A.S (Mayo 2016 - Junio 2019)

Desarrolladora Web (Symfony)

- Desarrollo de aplicaciones.
- Proyecto destacado: MDI Mercadeo Deportivo Integral para Adidas Bootcount Latinoamérica.

Servicio Integrado de Administración Aduanera y Tributaria (Agosto 2012 - Febrero 2013)

Pasante

 Apoyo en los departamentos de Tramitaciones, Contribuyentes Especiales y Soporte Técnico.

EDUCACIÓN

Universidad de Oriente (Venezuela)

Ingeniería de Sistemas, 2014

HABILIDADES TÉCNICAS

- Frontend: HTML5, CSS3, JavaScript, Bootstrap (Front-End), Vue.js (Responsive Web Design)
- Backend: PHP (Back-End), Symfony (2,3,4,5), Lumen, Node.js, Docker
- Bases de Datos: MySQL, MongoDB
- Herramientas: Git, Jira, DevOps

HABILIDADES BLANDAS

- Trabajo en equipo y relaciones interpersonales
- Capacidad de aprendizaje y adaptabilidad
- · Responsabilidad y puntualidad
- Interés en adquirir nuevos conocimientos